ACORDAO-COMPLETO-2518013

ACÓRDÃO DE RELAÇÃO

ACÓRDÃO DE RELAÇÃO 18539/2021 ATA 38/2021 - SEGUNDA CÂMARA

Acórdão 18539/2021-TCU-Segunda Câmara
	Considerando que o presente processo trata de representação, com pedido de cautelar suspensiva, formulada pela Jruano Consultoria e Serviços Ltda - Environlink, como licitante, sobre os indícios de irregularidade no Pregão Eletrônico (PE) 14/2021 conduzido pela Superintendência Regional do DNIT no Estado da Bahia para a contratação de empresa especializada na prestação dos serviços de levantamento de dados e de monitoramento hidroviário no Rio São Francisco;
	Considerando que o Tribunal deve, preliminarmente, conhecer da representação, por atender aos requisitos legais e regimentais de admissibilidade;
	Considerando que a Selog não teria confirmado a subsistência do fumus boni iuris com vistas à eventual concessão da solicitada cautelar suspensiva;
	Considerando que a Selog não teria confirmado a eventual irregularidade nos procedimentos de habilitação da Umi San Serviços de Apoio à Navegação e Engenharia Ltda. como vencedora do aludido PE 14/2021;
	Considerando que a Selog não teria confirmado a irregularidade nos procedimentos de inabilitação da Salt Engenharia Ltda., a despeito de ela ter sido a primeira colocada na fase de lances, pois teria sido, contudo, inabilitada por apresentar o patrimônio líquido inferior a 10% do valor estimado para a contratação no Lote 2 do aludido PE 14/2021; 
	Considerando que a Selog teria emitido o seu parecer pelo conhecimento da presente representação para, no mérito, assinalar a sua improcedência, sem prejuízo de indeferir o pedido de cautelar suspensiva sobre o aludido PE 14/2021;
Considerando, enfim, que o TCU não deveria ser chamado a atuar como mera instância recursal sobre a anterior decisão da administração pública, para além de não ter sido demonstrado o eventual sobrepreço, superfaturamento ou risco de prejuízo ao erário em face das supostas falhas na referida licitação, e, assim, o Tribunal deve conhecer da presente representação para, no mérito, anotá-la como prejudicada, por ausência de objeto, diante dos elementos de convicção até aqui obtidos neste processo, em face da indevida tentativa de transformar o TCU em mera instância recursal no aludido certame;
 
	 Os Ministros do Tribunal de Contas da União, reunidos em Sessão da 2ª Câmara, ACORDAM, por unanimidade, com fundamento nos arts. 143, inciso V, alínea "a", 235, 237, inciso VI e parágrafo único, e 250, incisos I e II, do Regimento Interno do TCU, aprovado pela Resolução nº  246, de 2011, em conhecer da presente representação para, no mérito, anotá-la como prejudicada, por ausência de objeto, diante dos elementos de convicção até aqui obtidos neste processo, ante a indevida tentativa de transformar o TCU em mera instância recursal no aludido certame, dando por prejudicado, ante a perda de objeto, o referido pedido de cautelar suspensiva, sem prejuízo de, em sintonia com os pareceres emitidos neste processo, prolatar as providências abaixo fixadas pelo item 1.7 deste Acórdão:
1. Processo TC-Processo 014.488/2021-3 (REPRESENTAÇÃO) 
	1.1. Representante: Jruano Consultoria e Serviços Ltda - Environlink (CNPJ 04.837.129/0001-00) .
	1.2. Entidade: Superintendência Regional do DNIT no Estado da Bahia. 
	1.3. Relator: Ministro-Substituto André Luís de Carvalho.
	1.4. Representante do Ministério Público: não atuou.
	1.5. Unidade Técnica: Secretaria de Controle Externo de Aquisições Logísticas (Selog) .
	1.6. Representação legal: Polnei Dias Ribeiro (OAB-MG 122506) , representando a Jruano Consultoria e Serviços Ltda - Environlink (CNPJ 04.837.129/0001-00) . 
	1.7. Providências: 
	1.7.1. enviar a cópia do presente acórdão, com a cópia do parecer da unidade técnica, à Superintendência Regional do DNIT no Estado da Bahia e à ora representante, para ciência; e
	1.7.2. promover o arquivamento do presente processo diante dos elementos de convicção até aqui obtidos pelo TCU.

Segunda Câmara

Jruano Consultoria e Serviços Ltda - Environlink (CNPJ 04.837.129/0001-00).

ANDRÉ DE CARVALHO

Polnei Dias Ribeiro (OAB-MG 122506), representando a Jruano Consultoria e Serviços Ltda - Environlink (CNPJ 04.837.129/0001-00).

Não atuou.

REPRESENTAÇÃO (REPR)

Secretaria de Controle Externo de Aquisições Logísticas (Selog).